# DTL的豁免

提问人：auditorzjf 时间：2020-09-04 13:33:06
与子公司、联营企业及合营企业投资相关的应纳税暂时性差异，应当确认相应的
所得税负债。但是，同时满足下列条件的除外：
A投资企业能够控制暂时性差异转回的时间；
B该暂时性差异在可预见的未来很可能不会转回
陈版，您好！
问题一：对于准则中“与子公司、联营企业及合营企业投资相关的”表述，感觉是一个很模糊的说法，具体应该如何界定呢？或者说都有哪些交易。
问题二：同时满足两个条件则可以豁免，可否把两个条件理解为“投资企业能够控制转回时间，而其主观上并无转回意愿”，重点还是在于是否能够转回？反向思考， （ 1 ）若只满足A不满足B则为投资企业能够控制其转回时间而且希望短期转回–确认DTL;（ 2 ）若不满足A只满足B，则为企业不能控制转回时间，但基于某个客观原因，差异很可能不能转回–确认DTL。第（ 2 ）中情况并未同时满足两个条件，是否可以豁免确认DTL呢？
感谢陈版百忙之中回复！

回答人：chenyiwei
1 、包括与对合营、联营企业的长期股权投资相关的暂时性差异（包括权益法核算确认的损益和权益变动份额、初始确认时的负商誉等），以及合并报表层面与在子公司中所享有的权益相关的暂时性差异。
2 、也可以这样理解。在实务中，当投资方和被投资方都是符合税法规定的境内居民企业时，可以理解为确认条件就是看有无在可预见的未来处置该项股权投资的计划，如有则确认。